【裁判字號】    97,易,4423
【裁判日期】    971205
【裁判案由】    竊盜
【裁判全文】
臺灣臺中地方法院刑事判決              97年度易字第4423號
公  訴  人  臺灣臺中地方法院檢察署檢察官
被      告  己○○
            丁○○
上列被告等因竊盜案件，經檢察官提起公訴（97年度偵字第2289
6號），本院判決如下：
    主    文
己○○、丁○○共同竊盜，各判處如附表所示之刑；其中附表編
號一、三、五所示部分，均應執行拘役壹佰日，如易科罰金，皆
以新臺幣壹仟元折算壹日；附表編號二、四部分，均應執行有期
徒刑肆月，如易科罰金，皆以新臺幣壹仟元折算壹日。
    犯罪事實
一、己○○、丁○○共同意圖為自己不法之所有，分別於附表所
    示之時間、地點，由己○○負責把風，丁○○徒手拔取消防
    水瞄頭之手法，先後5次，各竊得如附表所示數量之消防水
    瞄頭，共計46支。嗣警方於中友百貨股份有公司（下稱中友
    百貨公司）報案後，依其提供之監視錄影畫面，鎖定牌照67
    80－HW號自小客車涉案，而於97年9月27日17時30分許，在
    台中市○區○○路6號前，查獲己○○、丁○○共乘該車，
    除自該車內扣得其等竊得之22支消防水瞄頭外，又在己○○
    位於台中市○區○○街122之2號住處，再扣得其等所竊得之
    消防水瞄頭24支；己○○、丁○○並於警方發覺前，主動告
    知其等所犯附表編號一、三、四、五等共4件竊盜行為，而
    依法接受裁判。
二、案經台中巿警察局第二分局報請臺灣臺中地方法院檢察署檢
    察官偵查起訴。
    理    由
一、本件下列被告以外之人於審判外之陳述，業據當事人於本院
    審理時同意作為證據，且本院審核各該言詞作成時之情況，
    尚無任何違背法定程序之情事，適合採為判斷本件犯罪事實
    之基礎，故均予採為證據，合先敘明。
二、查上開犯罪事實業據如附表所示各被害人之職員即丙○○、
    乙○○、甲○○、戊○○於警詢時詳述各被害人失竊之相關
    情節在卷，復有台中巿警察局第二分局搜索扣押筆錄與扣押
    物品目錄表各2份、贓物認領保管單4紙、中友百貨公司之監
    視器所翻拍照片6張、大潤發百貨股份有限公司之監視器所
    翻拍照片4張及警方從該部自小客車、被告己○○住處扣得
    消防水瞄頭共計46支之照片15張等可為佐證。又被告2人自
    警詢時起至本院審結時止，始終坦承共同實施前揭犯罪事實
    無誤，因其等之自白核與上述由其他各方面調查所得之證據
    相符，顯屬事實，亦可採為證據。故本件事證已明，被告共
    同實施如附表所示5件竊盜犯行，已足可認定。
三、核被告己○○、丁○○所為，均係犯刑法第320條第1項之竊
    盜罪。被告2人間，就先後5次竊盜犯行，均有犯意聯絡及行
    為分擔，皆為共同正犯。惟除附表編號二在中友百貨公司所
    犯者外，其餘附表編號一、三、四、五等4件犯行，則均係
    被告2人於前揭時地為警查獲後，在警方發覺前，所主動告
    知警方而依法接受裁判之事實，業據承辦警員尤嘯峰於本院
    審理時到庭結證在卷；復經本院綜觀案內所有卷證後，因認
    其等自首之動機顯非由於情勢所迫，也非基於預期邀獲減輕
    其刑之寬典所致，既係出於其等內心之真誠悔悟，故均依刑
    法第62條前段之規定，就上開所示4件竊盜犯行皆減輕其刑
    。再者，被告等所犯之5件竊盜罪，犯意各別，行為互殊，
    應分論併罰。爰審酌被告等從無前科，素行雖佳，且所竊得
    之消防水瞄頭價值有限，也已為各被害人所領回，實質上尚
    未造成重大危害；惟本件所失竊之消防水瞄頭，乃各該被害
    人設置在如附表所示公共空間之重要消防設備，倘於失竊期
    間適發生火警之公安事件，恐將造成難以估算之損害，故本
    件仍有對被告2人適度懲儆之必要，俾其深自警惕，不致再
    犯；經再參考被告等犯罪之動機、目的、手段、方法及均坦
    承犯行之態度等一切有利、不利之情狀後，就其等各次所犯
    分別量處如附表所示之刑，並就附表編號一、三、五所犯者
    及附表編號二、四所犯者，分別定其等應執行之刑及諭知如
    易科罰金之折算標準。
據上論斷，應依刑事訴訟法第284條之1、第299條第1項前段，刑
法第28條、第320條第1項、第62條前段、第41條第1項前段、第
51條第5款、第6款，刑法施行法第1條之1第1項、第2項前段，判
決如主文。
中    華    民    國    97    年    12    月    5     日
                  刑事第十二庭  法  官  莊深淵
以上正本證明與原本無異。
如不服本判決應於收受判決後10日內向本院提出上訴書狀，並應
敘述具體理由；其未敘述上訴理由者，應於上訴期間屆滿後20日
內向本院補提理由書（均須按他造當事人之人數附繕本）「切勿
逕送上級法院」。
                                書記官  廖碩薇
中    華    民    國    97    年    12    月    5     日
附錄論罪科刑法條
中華民國刑法第320條
（普通竊盜罪、竊佔罪）
意圖為自己或第三人不法之所有，而竊取他人之動產者，為竊盜
罪，處5年以下有期徒刑、拘役或5百元以下罰金。
意圖為自己或第三人不法之利益，而竊佔他人之不動產者，依前
項之規定處斷。
前二項之未遂犯罰之。
附表：
┌──┬─────┬────────┬────┬────────────┐
│編號│ 犯罪時間 │犯罪地點及被害人│所得財物│      判決主文          │
├──┼─────┼────────┼────┼────────────┤
│    │97年9月6日│台中市○區○○街│消防水瞄│己○○、丁○○共同竊盜，│
│一  │15時許    │9號（水利大樓） │頭6支   │各處拘役肆拾日，如易科罰│
│    │          │                │        │金，皆以新臺幣壹仟元折算│
│    │          │                │        │壹日。                  │
├──┼─────┼────────┼────┼────────────┤
│    │97年9月10 │台中市○區○○路│消防水瞄│己○○、丁○○共同竊盜，│
│二  │日14時許  │3段161號（中友百│頭18支  │各處有期徒刑肆月，如易科│
│    │          │貨公司）        │        │罰金，皆以新臺幣壹仟元折│
│    │          │                │        │算壹日。                │
├──┼─────┼────────┼────┼────────────┤
│    │97年9月10 │台中市○區○○路│消防水瞄│己○○、丁○○共同竊盜，│
│三  │日16時55分│499號（大潤發股 │頭8支   │各處拘役伍拾日，如易科罰│
│    │許        │份有限公司）    │        │金，皆以新臺幣壹仟元折算│
│    │          │                │        │壹日。                  │
├──┼─────┼────────┼────┼────────────┤
│    │97年9月中 │台中市南屯區大墩│消防水瞄│己○○、丁○○共同竊盜，│
│四  │旬某日中午│路533號（家福股 │頭10支  │各處有期徒刑貳月，如易科│
│    │12時許    │份有限公司）    │        │罰金，皆以新臺幣壹仟元折│
│    │          │                │        │算壹日。                │
├──┼─────┼────────┼────┼────────────┤
│    │97年9月25 │台中市南屯區大墩│消防水瞄│己○○、丁○○共同竊盜，│
│五  │日中午12時│路533號（家福股 │頭4支   │各處拘役參拾日，如易科罰│
│    │許        │份有限公司）    │        │金，皆以新臺幣壹仟元折算│
│    │          │                │        │壹日。                  │
└──┴─────┴────────┴────┴────────────┘


司法院資訊處製作；財團法人民間司法改革基金會備份。
